【裁判字號】    89,交訴,98
【裁判日期】    890427
【裁判案由】    公共危險
【裁判全文】
~w2z2;臺灣臺南地方法院刑事判決~w1z1;              八十九年度交訴字第九八號
    公  訴  人  臺灣台南地方法院檢察署檢察官
    被      告  甲○○
右列被告因公共危險案件，經檢察官提起公訴 (八十九年度偵字第一二六○號)，本
院判決如左：
    主  文
甲○○服用酒類，不能安全駕駛動力交通工具而駕駛，處有期徒刑伍月，又駕駛動力
交通工具肇事，致人受傷而逃逸，處有期徒刑捌月。應執行有期徒刑壹年。緩刑參年
。
    事  實
一、甲○○於民國八十八年十月二十五日凌晨，於酒後已不能安全駕駛交通工具之狀
    態下，竟駕駛其車牌號碼ＵＤ─五九九三０號之自客小車，沿台南市○○路○段
    快車道由東向西行駛，於同日清晨四時五十分許途經該路段正覺高分十七右五之
    一號電桿處，因不勝酒力，致其所駕駛之汽車右前方側撞及騎乘車號ＮＢＸ─四
    一五號重型機車，後載其妻王秋治，沿同路慢車道同方向在前行駛之張水勇，致
    張水勇及其妻人車倒地，張水勇受有多處挫傷；王秋治則腿部擦傷等傷害（傷害
    部分因雙方和解未據告訴），甲○○於肇事後，稍作停留並由其旁之友人下車查
    看後，即駕車逃逸。嗣為據路人報知前往處理之警員，循路人提供之車牌號，在
    甲○○台南市○○路○段一百二十六巷二十之一號住處前空地之上開汽車內，將
    甲○○查獲，並於同日清晨六時十三分許，測得其吐氣之酒精濃度達零點八三毫
    克。
二、案經台南市警察局第五分局報請臺灣臺南地方法院檢察署檢察官偵查起訴。
    理  由
一、重大違背安全駕駛罪部分：
    訊據被告甲○○對於右揭酒後駕車之事實坦承不諱，按道路交通安全規則第一百
    十四條第二款規定汽車駕駛人飲酒後吐氣超過每公升０．二五毫克以上者，不得
    駕車，即是基於酒精對人體中樞神經系統有麻醉作用，為維護安全駕駛，而為之
    禁止規定。再呼氣中酒精濃度每公升０．五五毫克或血液中酒精濃度在百分之０
    ．一一以上，參考德國、美國之標準，肇事率為一般正常人之十倍，認為已達不
    能安全駕駛之標準，此有法務部於八十八年五月十日邀集交通部、行政院衛生署
    、中央警察大學等單位相關人員召開之研商訂定刑法第一百八十五條之三服用毒
    品、麻醉麻藥品、酒類或其他相類之物，不能安全駕駛交通工具之認定標準會議
    結論可參。本件被告於右揭時地酒後駕車，為警測出之呼氣中酒精濃度高達每公
    升０．八三毫克，顯然已達興奮之酒醉狀況，被告確已無法安全駕駛動力交通工
    具。復有酒精濃度測試表一紙附卷可稽，本件事證已臻明確，被告此部分犯行堪
    予認定。
二、肇事遺棄罪部分：
    被告對於右揭時地肇事致李水勇夫婦受傷而逃逸之事實，辯稱：當時係回家拿錢
    不是逃逸云云。惟查被告對於肇事逃逸等情業於警訊及偵查中坦承不諱，警訊中
    並自承警員循線查獲時，伊正在家前之車中睡覺。顯無返家拿錢處理乙事。證人
    李水勇、王秋治亦指證其肇事犯行不移，復有道路交通事故調查表一件、張水勇
    之診斷證明書一紙及現場相片二十四張附卷可按，核被告所辯，顯係事後卸責之
    詞，委無足採，事證明確，被告此部分犯行亦堪認定。
三、核被告所為，係犯刑法第一百八十五條之三及第一百八十五條之四之公共危險罪
    。被告所犯上開二罪間，罪名不同，罪質互異，應分論並罰。本院爰審酌被告犯
    罪之動機、目的、手段、其品性及智識程度、犯罪所生之危害及犯後態度等一切
    情狀，分別量處如主文所示之刑，並定應執行刑，以示懲儆。末查被告前未曾受
    有期徒刑以上刑之宣告，有台灣台南地方法院檢察署刑案資料查註紀錄表在卷可
    憑，其經此教訓後，應知所警惕，無再犯之虞，本院因認所宣告之刑以暫不執行
    為適當，併諭知緩刑三年，以勵自新，並觀後效。
據上論斷，應依刑事訴訟法第二百九十九條第一項前段、刑法第一百八十五條之三、
第一項八十五條之四、第五十一條第五款、第七十四條第一款，判決如主文。
本案經檢察官陳建弘到庭執行職務
中    華    民    國      八十九      年      四      月      二十七    日
                                臺灣臺南地方法院交通法庭
                                        法  官  張      菁
右正本證明與原本無異。
如不服本判決，應於判決送達後十日內向本院提出上訴狀( 應附繕本 )。
                                        書記官  林  木  村
中    華    民    國      八十九      年      四      月      二十八    日
附錄本案論罪科刑法條：
刑法第一百八十五條之三
  服用毒品、麻醉藥品、酒類或其他相類之物，不能安全駕駛動力交通工具而駕駛者
  ，處一年以下有期徒刑、拘役或三萬元以下罰金。
刑法第一百八十五條之四
  駕駛動力交通工具肇事，致人死傷而逃逸者，處六月以上五年以下有期徒刑。


司法院資訊處製作；財團法人民間司法改革基金會備份。
